臺灣臺北地方法院民事判決　　　　　　　　　　　　九十三年度訴字第二九二八號
　　原　　　告　中聯信託投資股份有限公司
　　法定代理人　乙○○
　　訴訟代理人　丙○○
　　被　　　告　甲○○
當事人間清償借款事件，本院於中華民國九十三年七月二十八日言詞辯論終結，判決
如下：
    主      文
被告應給付原告新臺幣貳佰肆拾捌萬壹仟捌佰壹拾肆元，及自民國八十八年六月十日
起至清償日止，按年息百分之九點四五計算之利息，暨自民國八十八年七月十一日起
至清償日止，逾期在六個月以內者，按上開利率百分之十，逾期超過六個月者，按上
開利率百分之二十計付違約金。
訴訟費用由被告負擔。
    事實及理由
一、按當事人得以合意定第一審管轄法院。但以關於由一定法律關係而生之訴訟為限
    。前項合意，應以文書證之，民事訴訟法第二十四條定有明文。本件原告向本院
    對被告提起清償借款之訴訟，本院固非被告住所地之法院，然依兩造所簽訂之約
    定書第九條約定，兩造就被告不履行該約定書致涉訟時，合意由原告指定第一審
    管轄法院，是揆諸首揭規定，本院就本件清償借款訴訟自有管轄權，合先敘明。
二、原告主張：被告於民國八十三年七月二十六日為訴外人陳淵棋之連帶保證人，向
    原告借款新臺幣（下同）三百萬元，約定借款期間自八十三年七月二十六日起至
    一百○三年七月二十六日止，利息按原告基本放款利率計算，原告得每逢一、四
    、七、十月一日按當時原告基本放款利率而調整，自八十三年八月起按月平均攤
    還本息，如未按期攤繳本息，債務視為全部到期，另逾期清償在六個月以內者，
    按上開利率百分之十，超過六個月者，則按上開利率百分之二十計付違約金。詎
    被告自八十五年一月二十六日起即未依約攤還本息，債務視為全部到期，經原告
    聲請強制執行拍賣抵押物後，僅受償一百五十六萬二千四百六十四元，除沖抵執
    行費用二萬五千二百一十二元，及至八十八年六月九日止之利息九十三萬零二百
    二十八元、違約金一十六萬七千七百四十四元，餘四十三萬九千二百八十元沖償
    本金，尚欠原告本金二百四十八萬一千八百一十四元。爰此依消費借貸、連帶保
    證之法律關係，聲明：被告應給付原告二百四十八萬一千八百一十四元，及自八
    十八年六月十日起至清償日止，按年息百分之九點四五計算之利息，暨自八十八
    年七月十一日起至清償日止，逾期在六個月以內者，按上開利率百分之十，逾期
    超過六個月者，按上開利率百分之二十計付違約金。
三、原告主張前開事實，業據其提出與所述相符之借據暨約定書、臺灣桃園地方法院
    民事執行處八十五年度執字第五七八○號強制執行金額計算書分配表各一件為證
    ，被告除辯稱無力清償外，對其餘事實並不爭執，自應認原告之主張為真實。
四、按借用人應於約定期限內，返還與所借用物種類、品質、數量相同之物。又稱保
    證者，謂當事人約定，一方於他方之債務人不履行債務時，由其代負履行責任之
    契約；又保證債務，除契約另有訂定外，包含主債務之利息、違約金、損害賠償
    及其他從屬於主債務之負擔；另連帶債務之債權人，得對債務人中之一人或數人
    或全體同時或先後請求全部或一部之給付；民法第四百七十八條、第七百三十九
    條、第七百四十條、第二百七十三條第一項分別定有明文。查陳淵棋向原告借款
    ，自八十五年一月二十六日起未按期攤還本息，依兩造借據暨約定書第二條約定
    ，債務視為全部到期，經拍賣抵押物後尚不足清償，已如前述，被告既為陳淵棋
    之連帶保證人，自應負連帶清償責任。被告雖辯稱無力清償云云，惟無力清償並
    非法定解免事由，所辯即無足取。從而，原告依消費借貸及連帶保證契約請求被
    告給付如主文第一項所示之借款、利息及違約金，即無不合，應予准許。
五、據上論結，本件原告之訴為有理由，依民事訴訟法第七十八條，判決如主文。
中　　　華　　　民　　　國　　九十三　　年　　　七　　　月　　　三十　　日
                    　　　　　　　民事第一庭  法      官  陳盈如
右正本係照原本作成
如對本判決上訴，須於判決送達後廿日內向本院提出上訴狀
中　　　華　　　民　　　國　　九十三　　年　　　七　　　月　　　三十　　日
                                              法院書記官  高秋芬
